臺灣桃園地方法院交通事件裁定　　　 　95年度交聲字第584號
異　議　人
即受處分人　乙○○
原處分機關　交通部公路總局新竹區監理所中壢監理站
上列受處分人因違反道路交通管理處罰條例案件，不服交通部公
路總局新竹區監理所中壢監理站95年11月14日所為之處分（原處
分案號：壢監裁字第裁53—AEB923796 號），聲明異議，本院裁
定如下：
    主  文
異議駁回。
    理  由
一、原處分意旨略以：異議人即受處分人乙○○於民國95年8 月
    11日中午12時40分許在臺北市○○路17號前，駕駛車牌號碼
    0876—MS自用小客車有「併排停車」之違規，為臺北市政府
    警察局（下稱原舉發機關）中山分局中山二派出所警員當場
    舉發，並填製北市警交字第AEB923796 號舉發違反道路交通
    管理事件通知單，再經原處分機關認違規事實明確，於95年
    11月14日以壢監裁字第裁53—AEB923796 號裁決書，裁處受
    處分人違反道路交通管理處罰條例第56條第1 項第6 款之規
    定，處罰鍰新臺幣（下同）1200元等語。
二、異議意旨則略以：異議人於95年8 月11日中午12時46分駕駛
    車牌號號0876—MS之自小客車，行經臺北市○○路17號前，
    當時因急事必須前往附近超商，故將車子停至長春路17號一
    棟大廈出入口前，並閃臨時停車燈，而當時大樓並無任何併
    排車輛，嗣後接到警員來電問異議人的車是不要了嗎？異議
    人馬上衝出超商去看車，警員大聲吼叫要異議人移車，還要
    異議人把行照、駕照拿出來，異議人移車同時，警員指揮後
    方停車格的車輛開出，還開異議人罰單，異議人如有違規，
    舉發警員何需態度惡劣，且當時異議人停車之前方亦有一臺
    小客車併排停車多時，為此爰具狀聲明異議。
三、按「交通法庭認為聲明異議無理由者，應以裁定駁回之。」
    、「汽車駕駛人停車時有下列情形之一者，處新臺幣六百元
    以上一千二百元以下罰緩：六、不依順行方向，或不緊靠道
    路右側，或併排停車，或單行道不緊靠路邊停車。」，道路
    交通案件處理辦法第19條、道路交通管理處罰條例第56條第
    1 項第6 款分別定有明文。
四、經查：(一)異議人乙○○於本院訊問時固不否認於95年8 月11
    日將車牌號碼0876—MS自用小客車停放在臺北市○○路17號
    前，隨即為原舉發機關中山分局中山二派出所警員當場舉發
    併排停車，並填製北市警交字第AEB923796 號舉發違反道路
    交通管理事件通知單交予異議人（異議人拒簽），再經原處
    分機關認違規事實明確，開立裁決書處以罰鍰1200元等情，
    並有臺北市政府警察局北市警交字第AEB923796 號舉發違反
    道路交通管理事件通知單、交通部公路總局新竹區監理所中
    壢監理站壢監裁字第裁53—AEB923796 號裁決書各1 件在卷
    足參。(二)至於異議人辯稱：伊將車子停放於臺北市○○路17
    號一棟大樓出入口前，旁邊沒有車子，伊沒有併排停車云云
    ，惟查，證人即舉發異議人之臺北市政府警察局中山分局中
    山二派出所警員甲○○於95年4 月26日本院訊問時結稱：當
    時伊在值勤巡邏，經過異議人停車的地點，聽到喇叭聲，伊
    看到異議人的車子停在停車格要出來的車子旁邊，因為車子
    出不來，該車的車主才鳴喇叭，伊停下來查看，看到異議人
    車子擋風玻璃上留有電話，伊就打電話請異議人出來移車，
    出來後，伊請異議人出示駕照、行照，並請異議人將車子移
    走，當時異議人還請伊不要開單等語，證人甲○○已就當時
    所見異議人違規併排停車情節證述明確，且證人係執勤員警
    ，與異議人並無恩怨仇隙，亦無誣指異議人違規之動機及必
    要，反觀異議人於聲明異議狀中陳述：當時係因急事需前往
    該處前面超商而將車輛停放該處，並無併排停車等語，於向
    原處分機關提出之陳述單中又稱：當時異議人在車內等人，
    警員不分青紅皂白請異議人提出證件等語，有異議人聲明異
    議狀及陳述單各1 件在卷可參，異議人所述當時停車之情節
    已前後有所矛盾，難以遽信；異議人另質疑當時警員未拍照
    存證一節，惟證人甲○○於本院訊問時已證述：當天有攜帶
    相機，沒有拍照，因為沒有想這麼多，只是想趕快打電話給
    異議人，請異議人將車子移走排解壅塞的狀況等語明確，並
    非不合常理，交通違規之舉發亦不以拍照存證為必要，且異
    議人未能就警員之舉發有誤提出相關證據以供調查，亦無證
    據足資證明員警有捏造事實違法取締之情事，異議人所辯各
    節，自難為本院所採，足認異議人確實有於95年8 月11日中
    午12時40分許在臺北市○○路17號前，有併排停放車號0876
    —MS自用小客車之違規。末查，異議人稱當時有其他車輛違
    規併排之事，惟若其所述屬實，乃他人之交通違規事由，與
    本件異議人之違規並無關係，亦非本院所得審酌之事項，附
    此敘明。
五、綜上所述，異議人於前揭時、地併排停車之交通違規事實明
    確，原處分機關依道路交通管理處罰條例第56條第1 項第6
    款、違反道路交通管理事件統一裁罰基準表相關規定裁處異
    議人罰鍰1200元，並無違法不當。異議人提起本件聲明異議
    ，並無理由，應予駁回。
據上論斷，應依道路交通案件處理辦法第19條，裁定如主文。
中    華    民    國    96    年    7     月    30     日
                        臺灣桃園地方法院交通法庭
                              法  官    蘇昭蓉
以上正本證明與原本無異。
如不服本裁定，應於裁定送達後5 日內向本院提出抗告狀。
　　　　　　　　　　　　　　　書記官　  韓若玉
中　　華　　民　　國　　96　　年　　7 　　月　　30　　日
